【裁判字號】    98,上訴,1114
【裁判日期】    990222
【裁判案由】    違反毒品危害防制條例等
【裁判全文】
臺灣高等法院高雄分院刑事判決        98年度上訴字第1114號
上  訴  人
即  被  告  乙○○
            丁○○
上二位被告
共      同
指定辯護人  本院公設辯護人于欣潔
上列上訴人因違反毒品危害防制條例等案件，不服臺灣高雄地方
法院97年度訴字第1735號中華民國98年6月10日第一審判決（起
訴案號：臺灣高雄地方法院檢察署97年度偵字第26693 、20840
號），提起上訴，本院判決如下：
    主  文
原判決關於乙○○販賣第一級毒品及定應執行刑部分；丁○○有
罪部分及其定應執行刑，均撤銷。
乙○○犯附表一所示之販賣第一級毒品罪共拾貳罪，均累犯，各
處如附表一所示之刑。
丁○○犯附表一編號1、2、3、4、5、10、11、12所示之販賣第
一級毒品罪共捌罪，均累犯，各處如附表一編號1、2、3、4、5
、10、11、12所示之刑。應執行有期徒刑貳拾年，褫奪公權拾年
。扣案如附表三編號1、2所示之海洛因均沒收銷燬之；扣案如附
表三編號3至6所示之物品均沒收。未扣案之販賣第一級毒品所得
財物新臺幣陸仟伍佰元，與乙○○連帶沒收，如全部或一部不能
沒收時，以其與乙○○之財產連帶抵償之。
其他上訴駁回。
上開第二項撤銷改判部分（即被告乙○○犯附表一所示之販賣第
一級毒品罪，共拾貳罪）所處之刑；與上訴駁回部分（即被告乙○○非法持有具殺傷力子彈罪）所處有期徒刑肆月，併科罰金新
台幣參萬元，罰金如易服勞役，以新台幣壹仟元折算壹日，扣案
如附表三編號7 所示9MM 制式子彈壹顆沒收；應執行有期徒刑貳
拾伍年，併科罰金新台幣參萬元，罰金如易服勞役，以新台幣壹
仟元折算壹日，褫奪公權拾年。扣案如附表三編號1 、2 所示之
海洛因均沒收銷燬之；扣案如附表三編號3 至7 所示之物品均沒
收。未扣案之販賣第一級毒品所得財物新臺幣肆萬柒仟伍佰元，
其中新台幣陸仟伍佰元，與丁○○連帶沒收，如全部或一部不能
沒收時，以其與丁○○之財產連帶抵償之；其餘新台幣肆萬壹仟
元沒收，如全部或一部不能沒收時，以其財產抵償之。
    事  實
一、乙○○（綽號「大胖」、「小四」、「小卷」）前因施用毒
    品案件，經原審以94年度訴字第303 號判處有期徒刑8 月，
    並經本院以94年度上訴字第990 號駁回上訴確定；復因施用
    毒品案件，再經原審以95年度訴字第682 號判處有期徒刑4
    月確定。上開二罪另經原審以95年度聲字第3846號裁定應執
    行有期徒刑11月確定，於民國（下同）96年3 月19日執行完
    畢。丁○○（綽號「傑仔」）前因施用毒品案件，經臺灣屏
    東地方法院判處罪刑，並定應執行有期徒刑2 年4 月確定，
    嗣因中華民國九十六年罪犯減刑條例公布施行，再經原法院
    以96年聲減字第272 號裁定減刑，並定應執行有期徒刑1 年
    2 月確定，於96年7 月12日執行完畢。
二、詎乙○○、丁○○二人仍不知警惕，均明知海洛因屬第一級
    毒品，不得非法持有、販賣，竟共同基於意圖營利而販賣第
    一級毒品海洛因之各別犯意聯絡，分別於如附表一編號1 、
    2 、3 、4 、5 、10、11、12所示時、地，均先由乙○○以
    其持用如附表三編號6 所示之行動電話，使用門號「000000
    0000」號之SIM 卡，作為販毒之聯絡工具，先與洽購海洛因
    之羅登為（原名羅登元）、丙○、劉蘭琪等人，於電話中約
    定交易數量、價格、交付之時間及地點後，再推由丁○○前
    往約定地點交付海洛因並收取價金，而以上開方式，共同販
    賣海洛因予羅登為共4 次、丙○1 次、劉蘭琪共3 次，均藉
    此以營利。
三、乙○○另單獨基於意圖營利而販賣第一級毒品海洛因之各別
    犯意，分別於如附表一編號6 、7 、8 、9 所示時、地，以
    上開行動電話及門號作為聯絡工具，先與洽購海洛因之甲○○於電話中約定交易數量、價格、交付之時間及地點後，自
    行前往約定地點交付海洛因並收取價金，以此方式販賣海洛
    因予甲○○共4 次，藉此以營利。
四、乙○○復明知具有殺傷力之子彈，屬槍砲彈藥刀械管制條例
    所管制之違禁物，未經主管機關許可，不得非法持有，竟於
    不詳時、地取得如附表二所示具有殺傷力之口徑9 MM（釐米
    ）制式子彈2 顆後，未經主管機關許可而持有之。嗣經警對
    其實施通訊監察，並於97年7 月25日下午6 時30分許，前往
    乙○○位於高雄市前鎮區○○○路72巷20弄18號之4 住處執
    行搜索，在乙○○之房間內扣得其所有供販毒或預備供分裝
    毒品所用如附表三編號1 、3 、4 、5 、6 所示之物及編號
    7 之口徑9MM 制式子彈2 顆、與本案無關之附表四編號1 至
    11所示之物；同日下午7 時25分許，再至丁○○位於高雄縣
    鳳山市○○路175 巷38弄2 之3 號4 樓執行搜索，扣得丁○○所有供販毒所用如附表三編號2 所示之物、與本案無關附
    表四12至17所示之物，而查獲上情。
五、案經高雄市政府警察局移送臺灣高雄地方法院檢察署檢察官
    偵查起訴。
    理  由
壹、程序部分（證據能力之審查）
一、按被告以外之人於審判外之言詞或書面陳述，除法律有規定
    者外，不得做為證據；被告以外之人於檢察事務官、司法警
    察官或司法警察調查中所為之陳述，與審判中不符時，其先
    前之陳述具有較可信之特別情況，且為證明犯罪事實存否所
    必要者，得為證據，刑事訴訟法第159條第1項、第159條之2
    分別定有明文。所謂「前後陳述不符」之要件，應就前後階
    段之陳述進行整體判斷，以決定其間是否具有實質性差異，
    惟無須針對全部陳述作比較，陳述之一部分有不符，亦屬之
    。而所謂「較可信之特別情況」之情形，亦應就前後陳述時
    之各種外部情況進行比較，以資決定何者外部情況具有可信
    性。若陳述係在特別可信之情況下所為，則虛偽陳述之危險
    性即不高，雖係審判外陳述，或未經被告反對詰問，仍得承
    認其有證據能力。查本件證人羅登為、丙○、甲○○、劉蘭
    琪等人，於司法警察調查中所為之陳述，就本件被告二人販
    賣毒品之犯罪事實始末、發生時間、交易聯絡方式、內容、
    價格、地點等均分別有詳細及肯定之陳述，而其等嗣後於原
    審審理中，就何原因與被告二人聯絡、有無向被告二人購買
    海洛因等情，卻為不同之證述，是就上開證人於警詢、原審
    審理時之陳述為整體判斷，堪認上開證人就本件販賣毒品之
    犯罪事實，前後陳述顯有不符，且具有實質性之差異性甚明
    。又依上開證人之警詢筆錄觀之，該等警詢筆錄之記載，係
    採取一問一答方式，且上開證人於警詢時之供述較接近案發
    時點，記憶應較為清晰，憑信性甚高，而當時未直接面對被
    告，上開證人當時未經權衡利害關係，人情壓力較小，心理
    狀態較為篤定，較有可能據實陳述，而其等於原審審理時所
    為之陳述，或已時隔較久，業已遺忘部分案發情節，或係經
    權衡輕重利害關係，或因與被告同時在法庭，出於人情壓力
    而袒護被告，或恐被告對其不利等因素，顯然憑信性較低，
    本院審酌上開各種外部情況，基於發見真實之需求，且為證
    明本案犯罪事實之存否所必要，上開供述證據之取得過程復
    無瑕疵（上開證人於原審審理接受詰問時，均未表示警詢有
    遭受不法取供之情事），亦與本案待證事實間具有相當之關
    聯性，以之為本案販賣毒品犯罪事實之證據尚無不當，是依
    前開說明，上開證人於警詢之陳述，顯具有較可信之特別情
    況，認符合刑事訴訟法第159條之2之情形，均有證據能力。
二、次按，被告以外之人於偵查中向檢察官所為之陳述，除顯有
    不可信之情況者外，得為證據，刑事訴訟法第159條之1第2
    項定有明文。查證人羅登為、丙○、劉蘭琪、黃順照、侯永
    慶等人於偵訊中，接受檢察官以證人身分訊問作證前，均經
    檢察官告以證人具結義務及偽證處罰之規定，並命其朗讀結
    文後具結（偵一卷第6、25、28、40-1、101頁、偵二卷第35
    頁、），已擔保其證詞之真實性，而上開證人嗣後在原審審
    理以證人身分接受詰問時，均未曾表示其於偵查中之陳述，
    有受不法取供或有非出於其等自由意志之陳述情形，綜上所
    述，足認上開證人於偵查中向檢察官所為之陳述，並無「顯
    有不可信」之情形，且上開證人嗣後於原審審理中復有到庭
    接受詰問，亦已充分保障被告之詰問權，依刑事訴訟法第15
    9條之1第2項規定，上開各證人於偵查中向檢察官所為之陳
    述，自有證據能力。
三、末按，被告以外之人於審判外之陳述，雖不符刑事訴訟法第
    159 條之1至之4等4條之規定，而經當事人於審判程序同意
    作為證據，法院審酌該言詞陳述或書面陳述作成時之情況，
    認為適當者，亦得為證據；又當事人、代理人或辯護人於法
    院調查證據時，知有刑事訴訟法第159條第1項不得為證據之
    情形，而未於言詞辯論終結前聲明異議者，視為有前項之同
    意，同法第159條之5定有明文。本判決下列所引用之供述及
    非供述傳聞證據部分，檢察官、被告及其指定辯護人於本院
    行準備程序時，對於上開證據之證據能力均未加爭執，嗣於
    本院審理程序，調查上開證據，加予提示並告以要旨時，檢
    察官、被告及其指定辯護人亦均未於言詞辯論終結前聲明異
    議，本院審酌上開證據作成時之情況，認均與本件待證事實
    具有關聯性，且查無證據足以證明供述證據部分，陳述人有
    受不法取供或違反其自由意志而陳述之情形，非供述證據部
    分，亦無遭變造或偽造之情事，顯見上開證據之證明力非明
    顯過低，衡酌上述各證據，作為本案之證據亦屬適當，自均
    得為證據，而有證據能力。
貳、實體部分
一、訊據被告丁○○對於事實欄所載之販賣第一級毒品海洛因各
    次犯行，固均坦承不諱，惟其辯解及指定辯護人辯護意旨略
    以：伊販賣毒品時間，為97年7月9日至7月15日，先後共8次
    ，時間甚為密集，且行為相同具有反覆性，伊係基於一次決
    意方為上開販賣行為，其販賣毒品行為，應屬包括一罪之集
    合犯，不應以數罪分別論處；又伊已認罪，犯後態度良好，
    且犯罪所得利益非鉅，原審定應執行有期徒刑30年，顯屬過
    重，請求從輕量刑並予酌減其刑云云。訊據被告乙○○固承
    認有接通訊監察所錄音之電話及曾送交毒品之行為，惟矢口
    否認有何販賣第一級毒品海洛因犯行及非法持有子彈犯行，
    於本院第一次行準備程序時辯稱：伊知道自己之行為有罪，
    但只是幫丁○○接電話與送毒品而已，非販賣毒品之主謀云
    云，本院第二次續行準備程序時則改辯稱：伊雖有幫丁○○
    接販賣毒品之電話，但是沒有送毒品去交付，伊認為只構成
    幫助而已，否認販賣毒品云云。另提出之辯解及其指定辯護
    人辯護意旨略以：證人羅登為於原審已證稱僅向丁○○購買
    毒品，且證稱從未與使用「0000000000」號之行動電話者碰
    過面，則羅登為於警、偵訊中證稱被告乙○○係使用上開行
    動電話之人，應屬臆側，不足採信。伊雖曾交付第一級毒品
    予證人丙○，但非基於販賣之意圖，是因丙○無法買到毒品
    ，知悉伊有門路可以買到，乃拜託伊代購第一級毒品，此已
    經丙○於原審證述乙○○有跟丙○說過沒有賺到錢等語，伊
    只是幫丙○問價錢代購毒品，不構成販賣，至多是轉讓，伊
    是在本案時間之前（即其中六合彩之前），販賣毒品給丙○
    ，而不是本案所指之時間販賣毒品給丙○。證人劉蘭琪於原
    審已證稱在警詢所言不實在，並證述未向伊購買過第一級毒
    品海洛因等語，伊已否認有使用上開號碼之行動電話，且所
    有證人皆未證述撥接上開行動電話號碼之人確係伊。證人甲○○證述接電話者係伊，拿毒品到場交易者也係伊，惟從電
    話之通話譯文內容可知，以上開號碼之行動電話與甲○○對
    談者，並非皆屬同一人，伊不可能一邊接電話，同時又到場
    交付毒品給甲○○，顯見交付毒品者另有其人，又甲○○於
    警詢係稱撥打「0000000000」找綽號「小卷」之人購買毒品
    ，而非撥打「0000000000」之行動電話，由此足證甲○○之
    證述顯屬虛偽。至於扣案之子彈，固係在伊使用之房間內查
    獲，惟這個房間丁○○住過，子彈係丁○○的朋友綽號「肉
    丸」的人所藏放，該子彈係藏放在床底下，而伊所持有之第
    一級毒品海洛因，皆未藏匿於不易發現之位置，就違法性低
    於毒品之子彈，如確係伊所有，根本無須藏匿在床下，不能
    僅依伊有在該房間內居住使用，即率而認定該2 顆子彈為其
    所有，亦有可能係前任屋主或先前之居住者所有云云。
二、經查：
  (一)被告乙○○與丁○○共同販賣第一級毒品海洛因之犯行部分
    （即附表一編號1 、2 、3 、4 、5 、10、11、12部分）
  1.被告丁○○就其於附表一編號1 、2 、3 、4 、5 、10、11
    、12所示時、地、價格，販賣第一級毒品海洛因予證人羅登
    為共4 次、證人丙○1 次、證人劉蘭琪共3 次等事實，業據
    被告丁○○於原審審理時（原審一卷第273 頁、原審二卷第
    535 頁）、本院行準備程序及審理中（本院卷第88、120 反
    面、144 反面、159 頁）坦承不諱，核與證人羅登為於警詢
    、偵查及原審審理中（警一卷第18-20 頁、偵卷第32-33 頁
    、原審一卷第200-201 頁）、證人丙○於原審審理中（原審
    一卷第212 頁）、證人劉蘭琪於偵查及原審審理中（偵卷第
    99-100頁、原審一卷第288 頁倒數第10、5 、3 行）分別所
    證述之內容，悉相符合，並有0000000000號行動電話門號（
    證人劉蘭琪申請使用）申請使用人資料1 份（原審一卷第
    188 頁）、0000000000號行動電話門號通聯紀錄1 份（原審
    一卷第112-119 頁）、通訊監察書2 份（原審二卷第
    323-326 頁）、通訊監察譯文1 份（警一卷第102 頁第9 至
    11欄；第105 頁第16、21欄；第111 頁第11、15欄；第115
    頁第4 欄；第118 頁第3 欄；第112 頁倒數第3 欄；第118
    頁第1 、2 欄；第121 頁倒數第4 欄）等在卷可稽，復有如
    附表三編號1 、2 所示之白色粉末共5 包扣案可資佐證，該
    5 包粉末經送檢驗結果，均檢出第一級毒品海洛因之成分（
    編號1 所示海洛因4 包：驗餘合計淨重17.99 公克，純度
    72.19 ％，純質淨重12.99 公克；編號2 所示海洛因1 包：
    驗餘淨重0.028 公克），此分別有法務部調查局濫用藥物實
    驗室鑑定書、高雄市立凱旋醫院濫用藥物成品檢驗鑑定書各
    1 份在卷可參（偵卷第80-80 之1 頁），另有自願性同意搜
    索筆錄、搜索扣押筆錄、扣押物品目錄表各2 份、扣案物照
    片2 幀在卷可查（警二卷第39-50 、68-69 頁），及如附表
    三編號3 至6 所示物品扣案可憑。此外，證人羅登為、丙○
    、劉蘭琪於警詢時，經警採尿送驗結果，均呈嗎啡（即海洛
    因進入人體後之代謝物）陽性反應，此亦分別有尿液檢體代
    碼姓名對照表1 份、高雄市立凱旋醫院尿液檢驗報告3 份在
    卷可佐（原審二卷第329 、331-333 頁），按上開三位證人
    既有施用毒品海洛因之行為，其供出所施用之毒品海洛因來
    源係向被告乙○○、丁○○所購買，與其施用毒品有相關，
    顯非憑空捏編虛構，而堪採信。被告丁○○於原審審理時、
    本院行準備程序及審理中，就附表一編號1 、2 、3 、4 、
    5 、10、11、12所示販賣第一級毒品犯行之自白，既有上開
    各證據足資佐證，核其自白與事實相符，自堪採為認定犯罪
    事實之證據，其確有為上開販賣第一級毒品海洛因之各次犯
    行，事證明確，均堪以認定。
  2.就被告乙○○、丁○○於附表一編號1至4所示時地，以附表
    一編號1至4所載價格、聯絡交易方式及分工方法，共同販賣
    第一級毒品海洛因予證人羅登為部分：
  (1)被告乙○○雖否認有為附表一各編號所示之販賣第一級毒品
    海洛因之犯行，被告丁○○並附合其詞，主張附表一各編號
    所示之販賣第一級毒品海洛因犯行，均係其單獨所為，並未
    與乙○○共同販賣毒品云云。惟被告乙○○、丁○○二人於
    附表一編號1 至4 所示時、地，共同販賣毒品海洛因予羅登
    為之事實，已據證人羅登為於97年7 月29日警詢中明確證稱
    ：我是經由朋友介紹，給我綽號「小四」的行動電話號碼
    0000000000號，然後我就打這支電話向他購買毒品，在電話
    中說明購買金額及交易地點後，過一會「小四」的小弟就會
    將毒品送到約定地點給我。門號0000000000號及0000000000
    號都是「小四」所持用，我於大約2 星期前撥打0000000000
    號向「小四」購買毒品，當時送毒品來的小弟找不到我，小
    弟就用自己的0000000000號行動電話打給我，交代我下次購
    買毒品時撥打0000000000號等語（警一卷第18-19 頁），並
    指認被告丁○○之照片即為送交毒品之小弟（警一卷第19、
    72頁）。而被告丁○○於警詢中所留聯絡電話號碼確為
    0000000000號（警一卷第11頁）、被告乙○○所留聯絡電話
    號碼則為0000000000號（警一卷第3 頁），與證人羅登為上
    開證述相符，足見被告丁○○即係證人羅登為所稱每次前去
    約定地點交付毒品之「小弟」，被告乙○○則為使用
    0000000000號行動電話與證人羅登為約定交易毒品金額及地
    點之「小四」甚明。
  (2)證人羅登為於警詢及原審審理中證稱其所使用之行動電話號
    碼為0000000000號、0000000000號等語（警一卷第17頁、原
    審一卷第201 頁）。而依被告乙○○上開門號0000000000號
    之通訊監察譯文所載，證人羅登為確曾以其使用之00000000
    00號門號撥打入被告乙○○使用之0000000000號門號，通話
    內容分別有如下買賣交易毒品之暗號及內容：97年7 月9
    日中午12時29分57秒：「乙○○：喂！」、「羅登為：我中
    原（係「登元」音譯之誤，詳後述）啊！我要綠豆500 元就
    好」、「乙○○：我知道」、「羅登為：在學校那裏嗎？」
    、「乙○○：我昨天說的那裡」；97年7 月9 日中午12時
    35 分10 秒：「乙○○：喂！」、「羅登為：我人在這啊！
    」、「乙○○：好啦」（警一卷第10 2頁第9 、11欄）。
    97年7 月9 日晚間9 時29分31秒：「乙○○：喂！」、「羅
    登為：拿一罐小罐的，同樣的地方」、「乙○○：好」；
    97年7 月9 日晚間9 時35分59秒：「乙○○：喂！」、「羅
    登為：我人在這啊！」、「乙○○：好」（警一卷第105 頁
    第16 、21 欄）。97年7 月11日中午12時37分40秒：「乙○○：喂！」、「羅登為：我中原（登元）啊！我自己一個
    人要過去找你聊天」、「乙○○：好啦，在早上那裏」；
    97年7 月11日中午12時42分31秒：「乙○○：喂！」、「羅
    登為：我中原（登元）啊！我2 個朋友要過去找你」、「乙○○：好」（警一卷第111 頁第11、15欄）。97年7 月12
    日上午8 時59分8 秒：「乙○○：喂！」、「羅登為：我中
    原（登元）啊！我在東急屋這裡，快一點我趕著要上班」、
    「乙○○：好啦」；97年7 月12日上午9 時9 分55秒（羅
    登為改以另線0000000000號打入乙○○0000000000號）：「
    乙○○：喂！」、「羅登為：我中原（登元）啊！」、「乙○○：他出去了，我有跟他說你比較趕時間」等語（警一卷
    第115 頁第4 、13欄）。
  (3)證人羅登為於警詢中另證稱：上開通話內容是我打電話向「
    小四」購買海洛因，地點分別在高雄縣鳳山市五甲國中前、
    保泰路東急屋百貨賣場與公正路附近綠豆湯店，購買金額為
    500 至1,500 元不等，但我說代號「1 個人」代表買500 元
    海洛因等語（警一卷第19頁）。於97年7 月29日偵查中復證
    稱：我是分別用我的2 支手機（0000000000號、0000000000
    號）打給「小四」的手機，時間分別詳如通訊監察譯文所載
    ，交易地點包括高雄縣鳳山市五甲國中前、保泰路東急屋百
    貨賣場與綠豆湯店，地點在電話裡說的很明確，只有毒品是
    以「幾個人去找他」作為代號，每1 人去找他代表500 元等
    語（偵一卷第56頁）；另於97年11月19日偵查中更明確證稱
    ：97年7 月9 日中午12時許的監聽譯文是我說的沒有錯，
    我對他說我是「登元」，那是我以前的名字。「綠豆500 元
    」是表示我要500 元的海洛因。交易地點是在高雄縣鳳山市
    五甲國中側門圍牆邊，我到達的時間是中午1 點左右，是指
    認照片編號6 所示之人（丁○○）把海洛因拿給我。97年
    7 月9 日晚間9 時許的監聽譯文是我說的沒有錯。「拿1 罐
    小罐的」是表示要買500 元的海洛因。交易地點是在高雄縣
    鳳山市五甲國中側門圍牆邊，打完電話後約半小時，也是指
    認照片編號6 所示之人（丁○○）把海洛因拿給我。97年
    7 月11日中午12時許的監聽譯文是我說的沒有錯。「2 個朋
    友去找他」是表示要買每包500 元的海洛因2 包。交易地點
    是在高雄縣鳳山市○○路與公正路口附近之綠豆湯店，時間
    大約在下午1 點左右，也是指認照片編號6 所示之人（丁○○）把海洛因拿給我。97年7 月12日上午8 時許的監聽譯
    文是我說的沒有錯。「2 個朋友去找他」是表示要買每包50
    0 元的海洛因2 包。交易地點是在高雄縣鳳山市五甲國中附
    近之東急屋百貨賣場，時間大約在上午9 點半拿到海洛因，
    我那時趕著要上班等語（偵二卷第32-33 頁），經核其上開
    歷次證述向被告乙○○、丁○○購買毒品之時間、聯絡方式
    、聯絡暗語、交易地點、價錢、數量、送毒品之人等內容，
    前後悉相一致，且與上揭通訊監察譯文內容相符。證人羅登
    為嗣於原審審理中仍證稱確有於上開時、地、代號、數量（
    價格）購買海洛因無誤（原審一卷第201 頁），至於其於原
    審雖一度改稱接聽電話與送交毒品之人均為被告丁○○而非
    乙○○云云，惟與其於警詢、偵查中證述之內容，完全不合
    ，且其於原審審理中既證稱係打電話給綽號「小四」之人購
    毒，該「小四」另一綽號為「大胖」等語（原審一卷第200
    頁）。而被告乙○○身高168 公分、體重100 公斤；被告丁○○身高167 公分、體重60公斤，業據二人於原審審理中供
    述明確（原審一卷第59頁），兩人身高相仿，而體重迥異，
    乙○○外觀確屬大胖身材，而丁○○外觀則顯難謂為「大胖
    」，此已經原審當庭拍照附卷可資比對（原審二卷第540-54
    1 頁），依上開事證，足認證人羅登為所稱販賣毒品接聽電
    話之綽號「大胖」者，確係被告乙○○而非丁○○，其於原
    審審判中翻異前供，顯為迴護被告乙○○之詞，不足採信。
    被告乙○○、丁○○確有以上開分工方式，而於附表一編號
    1 至4 所示時、地、數量（價格），販賣第一級毒品海洛因
    予證人羅登為，事證已甚明確，而堪認定。
  3.被告乙○○、丁○○於附表一編號5所示時地，以附表一編
    號5所載之價格、聯絡交易方式及分工方法，共同販賣第一
    級毒品海洛因予證人丙○部分：
  (1)證人丙○於警詢中證稱：我施用之海洛因毒品是向綽號「小
    卷」之男子所購買，其身高約170 公分左右，體型肥胖，約
    30多歲，住在英明路附近，手機號碼0000000000號等語（警
    一卷第28頁），所述特徵與被告乙○○完全相符，行動電話
    號碼亦與乙○○於警詢所留聯絡電話號碼相同，且證人丙○
    並於偵查時指認被告乙○○之照片及原審審理中當庭指認被
    告乙○○本人時，均一致指認被告乙○○即為綽號「小卷」
    之人（偵一卷第21頁、原審一卷第207 頁）。嗣於偵查中又
    證稱：「我自97年6 月底開始向『小卷』買海洛因，至昨晚
    （97年7月25日）約好時間過去而被警查獲。我大部分買50
    0元的海洛因，每次都約在二聖路與英明路口附近。我都叫
    他『小卷』，他一聽電話中的聲音就知道是我」等語明確（
    偵一卷第10-11頁）。
  (2)證人丙○於原審審理中復證稱：我的手機號碼是0000000000
    號（原審一卷第208 頁）。而依被告乙○○上開門號
    0000000000號之通訊監察譯文所載，證人丙○確曾於97年7
    月12日晚間8 時28分7 秒，以其使用之上開手機門號撥打入
    被告乙○○使用之0000000000號門號，通話內容如下：「乙○○：喂！」、「丙○：我現在過去找你，要去（約）哪裡
    ？」、「乙○○：一樣」（警一卷第118 頁第3 欄）。證人
    丙○於原審審理中另證稱：當天我是去買海洛因沒錯，地點
    就是在二聖路與英明路口附近那裡，是買500 元1 包，應該
    是丁○○交付海洛因給我，我有交付500 元給對方。電話是
    誰接聽我想不起來，但這通電話我是打給「小卷」，我是在
    手機內輸入「小卷」的電話號碼等語（原審一卷第209 、
    212 頁）。查上開門號0000000000號係被告乙○○所持用，
    已詳如前述，而被告丁○○係乙○○之小弟，依乙○○之指
    示送交毒品及收取價金等，此亦經證人羅登為證述如前，按
    丁○○即非持有上開門號0000000000號行動電話之人，依理
    應不知證人丙○撥打該電話之通話內容，然其竟知悉丙○欲
    購買毒品及約定之價格、數量、交易地點，且進而前往約定
    地點送交毒品、收取價錢，由此事證及情節觀之，足見此部
    分，亦係由被告乙○○、丁○○以上開分工方式，於附表一
    編號5 所示時、地，以該附表一編號5 所載之數量（價格）
    ，共同販賣毒品海洛因予證人丙○甚明。
  (3)至於證人丙○於本院審理中，復經被告乙○○聲請傳喚到庭
    接受詰問，雖附和被告乙○○之辯解主張，證稱因被告乙○○對購買毒品之門路比較熟，故請乙○○代為購買毒品海洛
    因，其二人各出資500 元，合資1000元由乙○○出面代為購
    買，伊非向乙○○購買毒品云云，然查，證人丙○於本院所
    為上開證詞，不惟與其於警詢及原審審理時證述係向被告乙○○及丁○○購買毒品之內容不符，且於本院審理中經檢察
    官反詰問時，證人丙○已坦白證稱：「伊也不知道乙○○有
    無出500 元，因乙○○未跟伊講（有出資500 元合買毒品乙
    節），伊不知道被告乙○○到底有無出500 元合買毒品，因
    伊不知道乙○○在哪裡買毒品，伊只拿500 元給乙○○」等
    語（本院卷第122 頁）另本院續行訊問時，證人丙○亦明確
    證稱：「（你的意思是否乙○○有無跟你合資去買毒品，你
    也不知道，是嗎？）我不知道（他有無合資去買），我只單
    純拿500 元給他，他會把毒品拿過來給我，有時候乙○○會
    叫丁○○拿（毒品）過來給我」等語（本院卷第122 頁反面
    ），參互勾稽上開證詞之真意，證人丙○既不知悉被告乙○○有無共同出資合買毒品，其於本院附和被告乙○○主張而
    證稱係與乙○○合資購買毒品云云，顯係出於臆測推斷，不
    足採信。
  4.就被告乙○○、丁○○以附表一編號10至12所示時、地，以
    附表一編號10至12所載之價格、聯絡交易方式及分工方法，
    共同販賣海洛因予證人劉蘭琪部分：
  (1)證人劉蘭琪於97年7 月26日警詢中已證稱：我今日至高雄市
    前鎮區○○○路72巷20弄18號之4 ，因警方在現場查獲綽號
    「小卷」之男子販賣毒品，而我正好有向「小卷」購買毒品
    ，所以被警方帶回偵訊。我曾於97年6 月15日至97年7 月24
    日之間，向「小卷」購買5 次海洛因，地點有五甲國中前、
    英明一路附近超商前等處。我打電話向「小卷」購買毒品，
    但送毒品來的是「小卷」的小弟。並指認被告乙○○之照片
    即接聽電話之「小卷」，指認被告丁○○之照片即送交毒品
    之小弟等語明確（警一卷第37頁）。
  (2)證人劉蘭琪於警詢、偵查中均一致證稱其所使用之行動電話
    門號為0000000000號等語（警一卷第36頁、偵一卷第99頁）
    。而依被告乙○○上開門號0000000000號之通訊監察譯文所
    載，證人劉蘭琪確曾以其使用之0000000000號門號撥打被告
    乙○○使用之0000000000號門號，通話中確有如下交易毒品
    所使用之暗語內容：97年7 月11日下午5 時37分57秒：「
    乙○○：喂！」、「劉蘭琪：小四，拿二個」、「乙○○：
    在武營路這邊」、「劉蘭琪：昨天那裡」、「乙○○：是啊
    」；97年7 月11日下午17時43分24秒：「乙○○：喂！」
    、「劉蘭琪：朋友帶2 個，在哪裡交？」、「乙○○：下午
    那裡」（警一卷第112 頁倒數第3 、2 欄）。97年7 月12
    日下午6 時21分58秒：「乙○○：喂！」、「劉蘭琪：小四
    ，要去哪裡找你？」、「乙○○：東急屋」、「劉蘭琪：我
    到打給你」、「乙○○：好」；97年7 月12日下午7時1分
    23秒：「乙○○：喂」、「劉蘭琪：我到了」（警一卷第
    118 頁第1 、2 欄）。97年7 月15日上午7 時44分23 秒
    ：「乙○○：喂！」、「劉蘭琪：我等一下過去找你拿同樣
    的東西」、「乙○○：好」等（警一卷第121 頁倒數第4欄
    ）。
  (3)證人劉蘭琪嗣於偵查中已明確證稱上開97年7 月12日下午6
    時21分58秒號之通話內容，確係其撥打向綽號「小四」購買
    海洛因，並由丁○○送交毒品等語（偵一卷第99頁）。又於
    原審審理中證稱：上開通訊監察譯文都是要購買毒品等語（
    原審一卷第288 頁）。雖其於偵查及原審審理中曾一度翻異
    前詞，改稱：不清楚上開譯文中之「小四」為何人，其於警
    詢中僅稱認識乙○○，並非指認係向乙○○購買海洛因云云
    。惟證人劉蘭琪於警詢中已指認被告乙○○、丁○○之照片
    為販賣毒品海洛因予伊之犯罪嫌疑人，此有經其簽名確認之
    指認犯罪嫌疑人紀錄表1 份在卷可參（警一卷第75頁），足
    見其於警詢中證稱係向被告乙○○購買毒品等語，顯非員警
    誤聽或誤記，而係其自己指認供出；又其於偵查中亦已明確
    證稱上開通訊監察譯文所示接聽其電話者為綽號「小四」之
    人無訛，是其於原審審理中指稱不知「小四」為何人，顯已
    有所隱匿而為不實陳述。查證人羅登為已證稱：乙○○之綽
    號為「小四」或「大胖」等語；而證人丙○、甲○○、劉蘭
    琪證稱：乙○○之綽號為「小卷」等語（均如前述），由此
    足見「小四」、「小卷」、「大胖」均係被告乙○○之綽號
    ，三個不同綽號，實際上均為同一人即被告乙○○，應堪認
    定。參諸證人劉蘭琪於上開通話內容中既均稱接聽伊電話者
    為「小四」，於警詢中復稱係打電話向被告乙○○購買海洛
    因，而證人羅登為證稱「小四」即被告乙○○，證人羅登為
    、丙○、甲○○均指認上開0000000000號門號係被告乙○○
    所使用等情，益徵證人劉蘭琪上開購買毒品海洛因之電話通
    話內容，確係由被告乙○○接聽無訛。綜上所述，參互勾稽
    引證，被告乙○○與丁○○確有於附表一編號10至12時、地
    ，共同販賣第一級毒品海洛因予證人劉蘭琪，亦堪認定。
  (4)至於證人劉蘭琪就其於附表一編號11、12所示時、地，向被
    告丁○○、乙○○購買第一級毒品海洛因，各次之價錢究係
    若干？證人劉蘭琪於警詢中曾證稱每次購買價格為新台幣
    500 元至1,000 元不等（警一卷第36-39 頁），惟參酌其於
    警詢時曾證稱：「但我均說代號『還你錢500 元』，代表買
    500 元毒品海洛因」等語（警一卷第36-39 頁），及依「罪
    疑唯輕」、「罪證有疑，利於被告」之證據法則，就此二次
    被告乙○○及丁○○共同販賣毒品海洛因予劉蘭琪之價額，
    自應以有利被告即依證人劉蘭琪所陳述買賣毒品之最少價額
    部分認定之，即被告乙○○及丁○○二人於附表一編號11、
    12所示時、地，共同販賣毒品海洛因予劉蘭琪之價額，每次
    均係新台幣500 元，應堪認定。
  (二)被告乙○○單獨販賣第一級毒品海洛因予證人甲○○之犯行
    部分（即附表一編號6 、7 、8 、9 部分）
  1.證人甲○○雖於97年7月29日警詢中曾證稱：97年7月3日至
    97 年7月21日這段期間我只有用我的行動電話0000000000號
    撥打0000000000號找一位綽號「小卷」的朋友而已。「小卷
    」是我於97年6月3日在工地工作時認識的，當時他自稱「小
    卷」並給我他的行動電話號碼0000000000號，他長得胖胖的
    ，髮型留三分頭，身高約170公分左右，騎1台黑色125 cc的
    機車等語（警一卷第32頁），所指撥打綽號「小四」之行動
    電話號碼「0000000000」，雖與前揭通訊監察譯文所載之監
    聽電話即被告乙○○持有之行動電話號碼「0000000000」，
    有所出入不一，惟證人甲○○於於警詢（透過相片指認）、
    原審審理中及本院審理中（以上均當庭對乙○○本人指認）
    ，均一致指認被告乙○○即為其以電話聯絡購買毒品之「小
    卷」及其以電話聯絡購買毒品時接電話之人等語（警一卷第
    74頁、原審二卷第408 頁、本院卷第145 頁反面）。
  2.另就被告乙○○上開門號0000000000號之通訊監察譯文所記
    載，證人甲○○確曾以其使用之0000000000號門號，撥打被
    告乙○○所使用之0000000000號門號，此有通訊監察譯文在
    卷可稽（警一卷第106 頁第1 、2 欄；第117 頁第13、15、
    16 欄 ；第11、12、14欄；第122 頁第11、12欄），及通訊
    監察錄音光碟3 片在卷可憑（原審二卷第398 之2 頁公文封
    內），上開光碟經原審勘驗播放，製有勘驗筆錄1 份在卷可
    參（見原審二卷第525-533 頁），勘驗結果確有如下與一般
    買賣交易毒品所使用之暗語代號相同之通話內容（均以台語
    對話）：
  (1)97年7 月9 日晚間10時7 分26秒：「甲（受話者）：喂！」
    、「乙（發話者）：大哥，我跟你講那個，跟你講那個一五
    一五的萬五，那個五是要還你的，他現在都拿回去了」、「
    甲：好啦，好啦」、「乙：我現在要在這附近休息」、「甲
    ：好啦」、「乙：我有跟他講」、「甲：好啦」、「乙：我
    等一下再打，看在哪裡」等語。就此部分勘驗內容，被告乙○○已供承：可能是我的聲音，甲是我的聲音等語；被告丁○○則供稱：沒有我的聲音等語（原審二卷第525-526 頁）
    。
  (2)97年7 月9 日晚間10時13分41秒：「甲（受話者）：喂！」
    、「乙（發話者）：喂！」、「甲：啊？」、「乙：大哥喔
    」、「甲：你在哪一間？」、「乙：我在紫園啦」、「甲：
    紫園喔，我就知道，幹你娘，被我猜到」、「乙：201 、你
    跟他講我在201 啦」、「甲：201 喔！我以為你都茫去了，
    我想要叫你說原來那邊... 不要緊啦，不要緊啦！」、「乙
    ：啊？」、「甲：201 哦？」、「乙：嘿，對、對、對」、
    「甲：好、好、好，OK、OK」等語。就此部分勘驗內容，被
    告乙○○亦供稱：可能是我的聲音，如果是的話，甲是我的
    聲音等語；被告丁○○則供稱：沒有我的聲音等語（原審二
    卷第526 - 527 頁）。
  (3)97年7 月12日下午3 時33分56秒：「甲（受話者）：喂！你
    好」、「乙（發話者）：那個，大哥有在那邊嗎？」、「甲
    ：幼齒仔喔？」、「乙：三太子喔？」、「甲：是」、「乙
    ：你跟大哥說那個等一下過去找他，那個一元」、「甲：好
    ，知道。怎樣？」、「乙：一元！聽好，一元！」、「甲：
    了解、了解、了解」、「乙：我到我再打，我現在在高速公
    路」、「甲：好」等語。就此部分勘驗內容，被告丁○○供
    稱：「幼齒仔」是甲○○，「三太子」是我，甲是我的聲音
    等語；被告乙○○供稱沒有我的聲音等語（原審二卷第527
    - 528 頁）。
  (4)97年7 月12日下午4 時9 分2 秒：「甲（受話者）：喂！」
    、「乙：（發話者）嘿！」、「甲：大哥喔？」、「乙：喔
    ，幼齒仔」、「甲：到了喔」、「乙：好啦，好」、「甲：
    東急屋」、「乙：好啦，好」等語。就此部分勘驗內容，被
    告乙○○供稱：可能是我的聲音，乙是我的聲音等語；被告
    丁○○供稱：沒有我的聲音等語（原審二卷第528 頁）。
  (5)97年7 月13日下午6 時59分28秒：「甲（發話者）：喂！大
    哥喔！」、「乙（受話者）：幼齒仔喔」、「甲：大哥說要
    10個水查某囝仔」、「乙：好啊」、「甲：喔」、「乙：好
    啦」、「甲：等一下打給你，他現在在我旁邊」、「乙：好
    啦、好啦」、「甲：一元的水查某囝仔」、「乙：好啦、好
    啦、OK啦」等語。就此部分勘驗內容，被告丁○○供稱：沒
    有我的聲音等語；被告乙○○供稱：不能確定是誰的聲音，
    可能是我的，如果是的話，乙是我的聲音等語（原審二卷第
    52 9頁）。
  (6)97年7 月13日下午7 時24分39秒：「甲（受話者）：喂！」
    、「乙（發話者）：大哥喔，到了喔！」、「甲：啊？」、
    「乙：到了」、「甲：嘿，夭壽，嚇死啊，還沒好啦！」、
    「乙：我在庄腳而已」、「甲：哭么，你也沒講，我是說
    ... 」、「乙：沒有，我剛才在庄腳吶！」、「甲：去喝一
    下涼的，等一下啦」、「乙：等一下喔，不然我... 」、「
    甲：喝一下涼的，包一些綠豆湯來喝來吃啦」、「乙：綠豆
    湯？」、「甲：對啦，他知道啦」、「乙：好啦，好啦」、
    「甲：叫他包三碗啦」等語。就此部分勘驗內容，被告乙○○供稱：這可能是我的聲音，如果是的話，甲是我的聲音等
    語；被告丁○○供稱：這通是我在忙的，叫被告乙○○幫我
    接的，裡面沒有我的聲音等語（原審二卷第529-530 頁）。
  (7)97年7 月13日下午7 時46分10秒（換由門號0000000000號打
    入0000000000號）：「甲（發話者）：喂！」、「乙（受話
    者）：喂！」、「甲：喂，幼齒仔」、「乙：嘿」、「甲：
    等一下你自己「拇拇欸」（台語音譯，意指以手按一按）」
    、「乙：好啦，好啦，自己揀嘛」、「甲：好啦」、「乙：
    好啦」等語。就此部分勘驗內容，被告乙○○供稱：如果是
    的話，可能是我的聲音，甲是我的聲音等語；被告丁○○答
    供稱：沒有我的聲音等語（原審二卷第530-531 頁）。
  (8)97年7 月15日15時18分26秒（由門號0000000000號打入0000
    000000號）：「甲（受話者）：喂！」、「乙（發話者）：
    大哥喔？」、「甲：嘿」、「乙：幼齒仔啦」、「甲：嘿，
    嘿」、「乙：你跟他講我過來紫園等他啦」、「甲：好啦，
    好啦」、「乙：我看幾號我再跟他講」、「甲：好啦，好啦
    」、「乙：我打給他，他也都沒有接電話」、「甲：他都沒
    有接喔？」、「乙：嘿啊」、「甲：我就知道」、「乙：我
    過來紫園，我現在就要過去紫園」、「甲：好啦，好啦」、
    「乙：好，好」等語。就此部分勘驗內容，被告乙○○供稱
    ：可能是我的聲音，甲是我的聲音等語；被告丁○○供稱：
    沒有我的聲音等語（原審二卷第531-532 頁）。
  (9)97年7 月15日15時30分48秒：「甲（受話者）：喂！」、「
    乙（發話者）：大哥！」、「甲：嘿！嘿！嘿」、「乙：你
    跟他講在那天的201 啊」、「甲：201 哦」、「乙：好啦、
    好啦，OK」、「甲：喂，喂，喂！」、「乙：怎樣？」、「
    甲：你有沒有說要叫幾個人過去？」、「乙：那個啊，11個
    啊」、「甲：好啦，OK啊，OK」、「乙：我跟他講11，11吶
    」、「甲：我知道，我知道」、「乙：好，好」等語。就此
    部分勘驗內容，被告乙○○供稱可能是我的聲音，甲是我的
    聲音等語；被告丁○○供稱：沒有我的聲音等語（原審二卷
    第53 2-533頁）。
  3.證人甲○○依上開通訊監察譯文所載之通話內容，於警詢中
    已證稱：上開監聽譯文內容是我向乙○○購買毒品海洛因的
    意思，都是乙○○本人拿來給我，我當面將錢給他等語（警
    一卷第34頁）。於原審審理中更逐一詳細證稱：97年7 月
    9 日晚間9 時46分19秒打電話給0000000000是買海洛因，買
    1 萬元，交貨地點如通話內容所示。我叫「大仔」的人就是
    綽號「小卷」，應該是乙○○。毒品是乙○○拿來的，接電
    話的也是乙○○。97年7 月12日下午3 時33分56秒的通話
    記錄也是買毒品1 萬元。「一元」是指1 萬元的毒品，該次
    我有買到毒品，是乙○○一個人拿貨來的。97年7 月13日
    下午6 時59分28秒通話紀錄也是買毒品，電話是乙○○接的
    ，「10個水姑娘」是指海洛因1 萬元，在五甲路的東急屋交
    貨，是乙○○一個人拿貨來的。97年7 月15日下午3 時18
    分26秒的監聽譯文也是買海洛因，「十一個」是指1 萬1 千
    元的海洛因，交貨地點是紫園汽車旅館201 號房。電話是乙○○接的，毒品是乙○○一個人拿貨來的，我們一手交錢一
    手交貨等語（原審二卷第410-416 頁）。且經原審另次勘驗
    上開通訊監察錄音光碟，其中97年7 月9 日晚間9 時46分19
    秒，證人甲○○使用之門號0000000000號撥打被告乙○○所
    使用之門號0000000000號通話內容中，接聽者以國語及台語
    各提及「東急屋」1 次。經原審當庭命被告丁○○以國語及
    台語各複誦「東急屋」一詞，丁○○答稱：台語的「東急屋
    」我不會唸，僅以國語複誦「東急屋」；被告乙○○聞言亦
    稱：台語的「東急屋」我不會唸，僅以國語複誦「東急屋」
    （原審二卷第419-420 頁）。經原審詢問丁○○是否會說台
    語，答稱：有的會、有的不會等語。原審當庭再命二人試以
    台語說出「東急屋」一詞並比較二人音質，勘驗結果：被告
    乙○○之音質顯較丁○○之音質低沈，且乙○○以台語所唸
    東急屋之「急」字之發音，同台語「急忙」、「急速」之「
    急」字發音。丁○○以台語所唸東急屋之「急」字之發音，
    則同台語「吉利」之「吉」字發音。經原審再次播放上開通
    訊監察錄音光碟勘驗結果，上開通話中接聽者以台語所講東
    急屋之「急」字之發音，同台語「急忙」、「急速」之「急
    」字發音，且音質叫為低沈，以上有勘驗筆錄1 份在卷可參
    （原審二卷第420 頁）。顯見上開接聽門號0000000000 號
    行動電話，並與證人甲○○約定交易毒品細節者，確係被告
    乙○○而非被告丁○○甚明。再參諸證人甲○○於本院審理
    中接受詰問時，仍明確證稱：「我是用我的手機打被告乙○○的手機，向被告乙○○購買毒品海洛因，每次都是乙○○
    本人接電話，大部分是他本人送毒品來，我收到毒品即現場
    付錢，但有二、三次乙○○是託別人送來，別人是指丁○○
    ，（為何在警詢時說是乙○○親自送毒品來？）因為當時警
    察問我說，是否是乙○○本人送來的，並沒有問有無委託別
    人送。」等語（見本院卷第145-146 頁），且於被告乙○○
    親自詰問而質問：「我與你有無仇恨？你為何要說謊？」時
    ，證人甲○○仍堅詞證稱：「沒有仇恨、我講的實在」等情
    （見本院卷第146 頁），綜上各節所述，參互比對引證，益
    徵被告乙○○確有親自接聽證人甲○○欲購買毒品海洛因之
    電話，並親自持毒品至約定地點交付毒品予甲○○及收取價
    金，而單獨於附表一編號6 至9 所示時、地，以附表一編號
    6 至9 所載之價格等，單獨販賣海洛因予甲○○等行為事實
    至明，被告乙○○此部分販賣毒品之犯行，事證已臻明確，
    堪以認定。被告乙○○以其不可能同時係接電話者，又係去
    約定地點交付毒品給甲○○之人，證人甲○○上開證詞係不
    實之偽證云云置辯，均非可採。
  4.至於，證人甲○○為警查獲時，所採尿液經送檢驗結果，雖
    未檢出嗎啡陽性反應，惟依人體新陳代謝作用及其代謝速度
    ，此一事證僅足以認定證人甲○○自採尿時起，回溯24小時
    至48小時內，未有施用第一級毒品海洛因之事實而已，尚不
    得以上開證人甲○○無嗎啡陽性反應之尿液檢驗報告，逕推
    認甲○○未曾有施用毒品海洛因之行為或習慣，並據以彈劾
    其所為向被告乙○○購買毒品施用之證言之憑信性，而認其
    證稱有向被告乙○○購買毒品海洛因施用乙節，不可採信，
    附此敘明。
  5.按販賣毒品之行為，並無一定之公定價格，每次買賣之價格
    亦各有差異，隨供需雙方之資力或關係之深淺或需求之數量
    、貨源之充裕與否、販賣者對於資金之需求如何與殷切與否
    ，以及政府查緝之態度，進而為各種之風險評估，而有各種
    不同之標準，並非一成不變。販賣者從各種「價差」或「量
    差」或係「純度」謀取利潤方式，或有差異，然其所圖利益
    之非法販賣行為目的，則屬相同，並無二致。本件雖因被告
    乙○○否認販賣毒品犯行，而依卷內現有資料，無從推知販
    入、賣出毒品所賺取之差價為何。惟一般民眾普遍認知毒品
    之非法交易，向為政府查禁森嚴且重罰不寬貸，衡諸常情，
    倘非有利可圖絕無平白甘冒被以刑罰重懲的高度風險之理，
    從而，舉凡其有償交易，除足反證其確另基於某種非圖利本
    意之關係外，通常尚難因無法查悉其買進、賣出之差價，而
    諉無營利之意思，或阻卻販賣犯行之追訴（最高法院87年度
    臺上字第3164號判決意旨參照）。又販賣毒品之所謂販賣行
    為，係行為人基於營利之目的，而販入或賣出毒品而言。販
    賣毒品者，其主觀上須有營利之意圖，且客觀上有販賣之行
    為即足構成，至於實際上是否已經獲利則非所問。即於有償
    讓與他人之初，係基於營利之意思，並著手實施，而因故無
    法高於購入之原價出售，最後不得不以原價或低於原價讓與
    他人時，仍屬販賣行為。必始終無營利之意思，縱以原價或
    低於原價有償讓與他人，方難謂為販賣行為，而僅以轉讓罪
    論處（最高法院93年度臺上字第1651號判決意旨參照）。本
    件被告乙○○、丁○○二人取得海洛因後，以乙○○接聽電
    話約定交易時、地及數量（價格），推由丁○○或乙○○親
    自前往約定地點交付海洛因並收取價金，倘無利可圖，何需
    如此大費周章，顯見被告二人甘冒於送交途中遭警查獲之風
    險，每次均專程將海洛因送往約定地點交付，必係出售以賺
    取差價營利無疑，其二人有營利之意圖，均堪以認定。
  6.被告乙○○、丁○○所為如附表一各編號之販賣海洛因之犯
    行，既有被告丁○○之自白、證人羅登為、丙○、甲○○、
    劉蘭琪之證述、通訊監察譯文、扣案海洛因毒品及扣案如附
    表三編號3至6所示與販賣毒品有關之物品等可資佐證，自堪
    認定。被告乙○○以前開情詞置辯，被告丁○○事後翻異前
    供，試圖一人扛下附表一全部販賣毒品犯行之罪責，而於本
    院審理中表示附表一各編號之販毒行為，均係其一人單獨所
    為，與被告乙○○無關云云，及證人羅登為、劉蘭琪、丙○
    等人亦翻異前詞所為附和被告乙○○之證述，核均與被告乙○○、丁○○二人於警詢自述所持有之電話號碼及搜索扣押
    情形等不合，復與證人羅登為、丙○、甲○○、劉蘭琪前於
    警詢或偵查中或本院審理中之證述內容不符，均無可採。
  (三)被告乙○○非法持有子彈部分
  1.被告乙○○非法持有子彈，經警查獲之緣由，係因警察先對
    於被告乙○○所使用之上開0000000000號行動電話門號實施
    通訊監察，發現其與被告丁○○均涉有販賣第一級毒品罪嫌
    ，於97年7月25日下午6時30分許，前往乙○○位於高雄市前
    鎮區○○○路72巷20弄18號之4住處執行搜索，在乙○○所
    使用之房間內，除扣得附表三編號1、3、4、5、6等與涉嫌
    販賣海洛因相關之物品外，並搜獲口徑9 MM制式子彈2顆，
    而予附帶扣押等情（刑事訴訟法第137條），業據證人即到
    場執行搜索之員警侯永慶於原審審理中證述綦詳（原審二卷
    第349-351、353頁），核與證人即該址住宅使用人黃順照於
    警詢及原審審理中證述相符（警一卷第63頁、原審二卷第47
    6-477頁），復有自願性同意搜索筆錄、搜索扣押筆錄、扣
    押物品目錄表各2份、扣案物照片2幀等在卷可憑（警二卷第
    39-50、68-69頁），及制式子彈2顆扣案可稽。扣案之制式
    子彈2顆型式相同，送鑑結果認均係口徑9 MM制式子彈，採
    樣1顆試射可擊發，認具殺傷力等情，有內政部警政署刑事
    警察局槍彈鑑定書1份暨照片2幀在卷可參（偵一卷第81-83
    頁）。
  2.證人黃順照於警詢中證稱：員警在我位於高雄市前鎮區○○○路72巷20弄18號之4 住處執行搜索時，我有在場，警方是
    在乙○○的房間桌子下查扣子彈及海洛因毒品等物品等語。
    扣案物品除毛重6.3 公克之不明粉末1 包、綠色不明藥丸46
    顆、白色不明藥丸44顆（如附表四編號1 至3 所示，均非第
    一、二級毒品）是我阿姨身體不適時所服用之藥物，不是毒
    品外，其他扣案之子彈、毒品等物均為乙○○所有。我與乙○○是小學同學及朋友關係，因乙○○有吸食毒品，他跟我
    說他沒地方住，想要戒毒，要我把房子讓他暫時借住。我家
    剛好有空房間，所以我就讓他暫住我家。他是從97年7 月18
    日晚間11時許開始到我家住等語（警一卷第63-66 頁）。於
    偵查中仍證稱：乙○○從97年7 月18日與我同住到被查獲為
    止，他都是住那裡（高雄市前鎮區○○○路72巷20弄18號之
    4 ），也是在那裡生活，我們各自住不同房間，乙○○是在
    他平常住的房間內被查獲。他的內衣褲都晾在房間內，房內
    盥洗用具也是他的，扣案物品除綠色、白色藥丸是我阿姨在
    吃的藥，是我家之前就有的以外，其他物品都是乙○○的。
    我曾在我上開住處看過丁○○約4 次左右，他都是去找乙○○的等語（偵一卷第15、16、35頁）。足見員警扣得上開2
    顆制式子彈之房間，確係被告乙○○所居住，而非與證人黃
    順照合用，該2 顆子彈係屬乙○○所有無誤。
  3.況證人侯永慶於偵查中證稱：我們於97年7 月25日取得搜索
    票，準備執行搜索前，先請同仁前往通訊監察現譯台監聽販
    毒情形，另組同仁則於當日下午3 時前往高雄市前鎮區○○○路72巷20弄18號之4 附近埋伏。於下午5 時許，發現有人
    以電話打入0000000000號門號，向綽號「小四」即乙○○購
    買海洛因，依線上現譯人員監聽結果，知悉係約在二聖一路
    右東醫院（右東中醫診所）前進行交易，前去送毒品的人為
    丁○○，他是騎乘1部光陽銀色重機車，當時人在外面，未
    在乙○○住處，我們就前往右東醫院追緝，丁○○發現我們
    後就把毒品丟在地上騎車逃逸，我們回到乙○○住處繼續埋
    伏，下午近6 時許，發現丁○○過來，我們就上前盤查丁○○，並上樓搜索乙○○住處等語（偵一卷第31頁）。於原審
    審理中復證稱：我們到高雄市前鎮區○○○路72巷20弄18號
    之4 執行搜索時，黃順照剛好開門出來，我們向他表明身分
    表示要執行搜索，問他房子內有誰，黃順照不講，但我聽見
    乙○○的聲音在第一間房內，但乙○○把房門鎖著，我們就
    踢開房門進入房間，發現乙○○坐在床上，房內只有乙○○
    一個人，裡面有乙○○的內衣褲吊在那邊，屋主黃順照也說
    那間房間是乙○○在睡的，沒說丁○○有住在那邊，我們在
    房內未發現有何丁○○的衣服或物品，2 顆子彈是陳文章小
    隊長在房內床底下搜到的等語（見原審二卷第350-351 、
    353 、356- 358頁），益徵上開房間確係被告乙○○單獨居
    住，扣得之2 顆制式子彈確屬乙○○所有無疑。
  4.證人黃順照雖於本院審理中翻異前詞，改稱：丁○○也有住
    在上址，與乙○○同住上開房間云云；證人即同案被告丁○○則於本院審理中證稱：該房間係其居住，乙○○有時候會
    來住，扣案之2 顆子彈係綽號「肉丸」之男子交給我，我寄
    放在黃順照房間內云云。然上址房屋係證人黃順照之父所有
    ，黃順照因與被告乙○○有同學及朋友情誼，始允其借住，
    業據證人黃順照證述如前，而被告丁○○與黃順照無何情誼
    ，豈有由丁○○借住，乙○○反而偶而前來同住之理？又證
    人黃順照另住一房，並非住在扣得子彈之房間，已據其證述
    明確，如依證人丁○○所稱，係將綽號「肉丸」之男子交付
    之子彈寄放在黃順照之房間內，何以會在乙○○單獨所處之
    房間內查獲。參以證人黃順照於查獲當時未向員警表示被告
    丁○○居住該址，於警詢、偵查中仍未提及此事，反於偵查
    中證稱：僅在上址見過丁○○約4 次，丁○○都是去找乙○○等語（偵一卷第14-20 頁）；證人丁○○於偵查中則已證
    稱：我不知道乙○○何時與黃順照同住，我是去找黃順照才
    被查獲等語（偵一卷第37頁），益徵丁○○並未居住在上開
    查獲子彈之房間，扣案之2 顆制式子彈顯係被告乙○○所有
    無疑。
  5.綜上各節所述，足認在上揭被告乙○○居住使用之房間內搜
    獲之2 顆制式子彈，確係被告乙○○所持有至明。被告乙○○空言辯稱扣案之子彈係丁○○之友人「肉丸」所藏放，非
    其所有或持有云云，被告丁○○附和其詞，陳稱係其友人寄
    放云云，不惟與上開事證不相符合，且無證據足資佐證，要
    難採信。
三、論罪科刑
  (一)按行為後法律有變更者，適用行為時之法律。但行為後之法
    律有利於行為人者，適用最有利於行為人之法律，刑法第2
    條第1項定有明文。本件被告乙○○、丁○○所為附表一之
    販賣第一級毒品行為後，毒品危害防制條例第4條第1項之規
    定，業於98年5月20日經總統以華總一義字第09800125141號
    令修正公布，並已生效施行，將原條文法定刑「得併科新臺
    幣1千萬元以下罰金」部分，提高為「得併科新臺幣2千萬元
    以下罰金」。經比較修正前、後之法律規定，以行為時之法
    律即修正前毒品危害防制條例第4條第1項之規定，對於被告
    二人較屬有利，自應適用修正前毒品危害防制條例第4條第1
    項之規定。
  (二)次按，海洛因係屬毒品危害防制條例第2 條第2 項第1 款所
    列之第一級毒品，不得非法持有及販賣。被告乙○○與丁○○共同所為如附表一編號1 、2 、3 、4 、5 、10、11、12
    所示之販賣海洛因行為；被告乙○○所為如附表一編號6 、
    7 、8 、9 所示之販賣海洛因行為，均係犯修正前毒品危害
    防制條例第4條 第1 項之販賣第一級毒品罪。被告乙○○所
    為如附表二所示之未經許可持有具有殺傷力之制式子彈行為
    ，核係犯槍砲彈藥刀械管制條例第12條第4 項之非法持有子
    彈罪。其二人間就附表一編號1 、2 、3 、4 、5 、10、11
    、12所示之販賣海洛因犯行，有犯意聯絡及行為分擔，為共
    同正犯。被告乙○○、丁○○多次持有第一級毒品海洛因後
    進而販賣，持有之低度行為，應為販賣之高度行為所吸收，
    均不另論罪。被告丁○○所為如附表一編號1 、2 、3 、4
    、5 、10、11、12所示販賣第一級毒品共8 次之犯行；被告
    乙○○所為如附表一各編號所示販賣第一級毒品共12次之犯
    行；及所為如附表二所示非法持有子彈之犯行，個別（或各
    次）行為間，均犯意各別，行為互殊，為數罪關係，應予分
    論併罰。被告丁○○上訴意旨主張其8 次販賣海洛因之行為
    ，應僅成立「集合犯」之一罪云云，惟查，刑法於94年2 月
    2 日修正公布，刪除第56條所定連續犯之規定，自95年7 月
    1 日施行。而基於概括犯意連續多次販賣毒品之行為，於刑
    法修正刪除連續犯規定之前，均依連續犯論以一罪。刑法第
    56條修正理由之說明略謂：「對繼續犯同一罪名之罪者，均
    適用連續犯之規定論處，不無鼓勵犯罪之嫌，亦使國家刑罰
    權之行使發生不合理之現象。」「基於連續犯原為數罪之本
    質及刑罰公平原則之考量，爰刪除有關連續犯之規定」等語
    ，即係將本應各自獨立評價之數罪，回歸本來就應賦予複數
    法律效果之原貌。而所謂集合犯是指立法者所制定之犯罪構
    成要件中，本就預定有數個同種類之行為將反覆實行之犯罪
    而言，將各自實現犯罪構成要件之反覆多數行為，解釋為集
    合犯，而論以一罪。是以對於集合犯，必須從嚴解釋，以符
    合立法本旨。觀諸毒品危害防制條例所定之販賣毒品罪之構
    成要件文義，實無從認定立法者本即預定該犯罪之本質，必
    有數個同種類行為而反覆實行之集合犯行，故販賣毒品罪，
    難認係集合犯。職是，就刑法修正施行後多次販賣毒品之犯
    行，採一罪一罰，始符合立法本旨（最高法院97年度台上字
    第1060號判決意旨參照）。本件被告丁○○販賣第一級毒品
    8 次之行為，揆諸上開最高法院裁判意旨，難認係集合犯，
    其主張應論以集合犯而非數罪云云，洵非可採。查被告丁○○雖於原審審理時，就公訴人起訴本件其涉犯毒品危害防制
    條例第4 條第1 項之販賣第一級毒品罪嫌，全部自白不諱，
    惟其於偵查中，並未自白，故無毒品危害防制條例第17條第
    2 項減刑規定之適用，併此敘明。又被告乙○○、丁○○各
    有如事實欄一所載示之犯罪科刑及執行完畢等前案紀錄，以
    上分別有臺灣高等法院被告二人之前案紀錄表各1 份在卷可
    參（原審二卷第544-545 、550-551 頁、本院卷第37-54 頁
    ），其二人於受有期徒刑之執行完畢後，分別於5 年以內故
    意再犯上開有期徒刑以上之罪（被告乙○○犯販賣第一級毒
    品罪共12罪、犯非法持有子彈罪；被告丁○○犯販賣第一級
    毒品罪共8 罪），均屬累犯，應依刑法第47條第1 項之規定
    ，分別就各罪加重其刑（惟所犯販賣第一級毒品罪之法定本
    刑為死刑及無期徒刑部分，依法不得加重，僅就法定刑為罰
    金刑部分加重之）。
  (三)末按，刑法第59條之酌量減輕其刑，固以犯罪之情狀，在客
    觀上足以引起一般同情，認為即予宣告法定最低刑期，猶嫌
    過重者，始有其適用。毒品危害防制條例制定之目的，係為
    防制毒品危害，維護國民身心健康，販賣第一級毒品罪之法
    定刑為死刑或無期徒刑，其中，死刑乃剝奪人生命之刑罰，
    為刑罰中之最；無期徒刑則限制人身自由無所期限，對受刑
    人而言，精神折磨至甚。然刑罰本旨重在教化，並以卹刑為
    原則，宣告之刑，應符合社會普遍認知之公平正義，與國民
    對於法律之感情，就相類似之案情，處以相同標準之刑度，
    尤以宣告重刑之案件，更應詳加說明量刑之理由，方足以昭
    折服。故有關販賣第一級毒品罪責部分，顯有區別行為人販
    賣第一級毒品之數量、時間、所得及所造成危害等輕重之必
    要，而非一律處以死刑或無期徒刑之重刑。查本案被告乙○○、丁○○為圖私利而販賣第一級毒品海洛因之次數，雖非
    1 、2 次之少數（被告乙○○12次、被告丁○○8 次），然
    數量（每次1 小包或2 小包）、價額（每包500 元）均甚微
    少（被告乙○○販賣予甲○○4 次部分，雖每次10,000元，
    惟也非如單次交易數十萬元以上者之鉅額），販毒所得非鉅
    （被告二人共同販賣部分所得共6,500 元；被告乙○○單獨
    販賣部分所得共41,000元），與大盤或中盤毒梟動輒販賣數
    公斤甚至上百公斤之危害情形相較，情節顯較輕微，惡性尚
    非重大不赦，倘處以最低刑度即無期徒刑而禁錮終身，仍有
    情法失平之處，誠屬情輕法重，被告二人所為販賣第一級毒
    品之犯罪情狀，客觀上顯有堪予憫恕之處，爰依刑法第59條
    之規定，就被告乙○○所犯如附表一所示各罪、被告丁○○
    所犯如附表一編號1 、2 、3 、4 、5 、10、11、12所示各
    罪，均減輕其刑，並依法就累犯部分先加重其刑後（法定本
    刑死刑及無期徒刑部分，依法不得加重，已如前述），再就
    酌減部分減輕其刑。
四、原審就被告乙○○所為如附表二所示之未經許可持有具有殺
    傷力子彈之犯行，認為罪證明確，因而適用槍砲彈藥刀械管
    制條例第12條第4項，刑法第11條、第47條第1項、第42條第
    3 項、第38條第1項第1款等規定，並審酌被告乙○○於前案
    受有期徒刑執行完畢後，未思警惕，復非法持有制式子彈，
    造成社會治安潛在危險，事後飾詞卸責，全推由被告丁○○
    承擔，犯後毫無悔意，及其智識程度、生活狀況、犯罪動機
    、手段等一切情狀，量處有期徒刑肆月，併科罰金新臺幣參
    萬元，罰金部分，併諭知易服勞役之折算標準。扣案如附表
    三編號7所示之制式子彈1顆（另1顆已因鑑驗試射而滅失）
    為違禁物，已詳如前述，依刑法第38條第1項第1款之規定，
    於其所犯非法持有子彈罪、刑項下宣告沒收。核其認事用法
    ，並無違誤，量刑亦屬允當。被告乙○○上訴意旨就此部分
    否認犯罪，指摘原判決不當，為無理由，應予駁回。
五、原審就被告乙○○、丁○○共同販賣第一級毒品部分之犯行
    （即附表一編號1、2、3、4、5、10、11、12）及被告乙○○單獨販賣第一級毒品部分之犯行（即附表一編號6、7、8
    、9），據以論罪科刑，固非無見。惟查：(一)原判決就被告
    乙○○、丁○○共同於附表一編號11、12所示時、地販賣第
    一級毒品予證人劉蘭琪部分，各該次販賣毒品之價格及販毒
    所得，既未斟酌證人劉蘭琪於警詢時已證稱每次購買毒品之
    價格約500元至1,000元間等語，亦未依「罪疑唯輕」、「罪
    證有疑，利於被告」之證據法則，以有利於被告即最低價額
    500 元部分，據以認定上開二次販毒之交易價格即販毒所得
    為每次500 元，卻逕認上開2 次之販賣第一級毒品價格，均
    為「不詳」，顯有未洽。(二)原判決僅就被告丁○○販賣第一
    級毒品部分，以有情輕法重情事，而適用刑法第59條規定，
    酌予減輕其刑；惟就被告乙○○販賣第一級毒品部分，亦有
    情輕法重之情形，理由已詳如上述，原判決漏未引用刑法第
    59 條 規定，酌予減輕其刑，亦有未當。(三)原判決就被告丁○○所為販賣第一級毒品犯行，未斟酌其販賣毒品期間非長
    ，數量非多，販毒所得甚少等情，仍就各次販毒犯行，量以
    16年之有期徒刑，且定應執行30年有期徒刑，核其量刑及定
    應執行刑部分，均有過度偏高，而違罪刑相當之情形，原判
    決此部分量刑、定執行刑之職權行使，洵有不當。(四)被告乙○○所有如附表三編號5 所示之未使用過空夾鏈袋1 大包，
    係其預備供分裝毒品販賣之物，應依刑法第38條第1 項第2
    款規定宣告沒收，乃原判決竟依毒品危害防制條例第19條第
    1 項宣告沒收，適用法律，顯有違誤。被告乙○○上訴意旨
    ，就販賣第一級毒品部分，否認犯罪，指摘原判決不當；被
    告丁○○上訴意旨主張其多次販賣第一級毒品之犯行，應適
    用集合犯云云，據以指摘原判決不當，雖均無理由；但被告
    丁○○上訴主張量刑及定應執行刑過重部分，為有理由；且
    原判決另有上開可議之處，自應由本院將原判決關於被告乙○○販賣第一級毒品及定應執行刑部分、原判決關於被告丁○○有罪部分及定應執行刑部分，均撤銷改判。爰審酌被告
    乙○○、丁○○於前案受有期徒刑執行完畢後，均未思警惕
    ，為牟私利而多次販賣第一級毒品海洛因，助長毒品氾濫，
    戕害他人身心健康，惟被告二人販賣第一級毒品之期間非長
    ，販賣對象亦非眾多，每次販毒數量及價格尚微，販毒所得
    非龐鉅，被告乙○○就上開販賣海洛因部分，基於主導地位
    ，事後飾詞卸責，全推由被告丁○○承擔，足見毫無悔意；
    而被告丁○○則為乙○○麾下「小弟」，均受乙○○之指示
    及支配，前往約定地點交付毒品及收取價金，非居於指揮主
    導地位，又於審理時坦承全部犯行，犯後態度良好，及其二
    人智識程度、生活狀況、犯罪動機、手段等一切情狀，分別
    就被告二人各次販賣第一級毒品犯行，各量處如附表一各編
    號所示之刑，被告丁○○部分定其應執行刑如主文第三項所
    示；被告乙○○撤銷改判如主文第二項所示之刑部分，並與
    主文第四項上訴駁回部分（即被告乙○○非法持有具殺傷力
    子彈罪）所處之刑，定其應執行之刑如主文第五項。另依被
    告二人販賣毒品海洛因之犯罪性質，均有褫奪公權之必要，
    爰就其二人所犯販賣第一級毒品各罪，分別宣告如附表一各
    編號所示之褫奪公權，併均執行最長期間之褫奪公權10年。
六、扣案如附表三編號1、2所示之海洛因共5包（均不含包裝夾
    鏈袋），其成份確係第一級毒品，已詳如前述，均應依毒品
    危害防制條例第18條第1項前段之規定，於被告二人所犯如
    附表一編號12所示販賣第一級毒品罪、刑項下宣告沒收銷燬
    之。另扣案如附表三編號3 、4 、6 所示之上開5 包毒品之
    包裝夾鏈袋5 個、電子磅秤1 台、NOKIA 牌行動電話1 支（
    不含SIM 卡，因該卡非屬被告二人所有）等物品，為被告乙○○所有，且供各次販賣第一級毒品海洛因所用之物，業據
    其等供明在卷（原審一卷第28、272 頁），均應依毒品危害
    防制條例第19條第1 項之規定宣告沒收；扣案如附表三編號
    5 所示之未使用過之空夾鏈袋1 大包，係被告乙○○所有，
    預備供分裝毒品販賣所用之物，應依刑法第38條第1 項第2
    款規定宣告沒收；且應於被告二人所犯如附表一編號1 、2
    、3 、4 、5 、10、11、12所示之販賣第一級毒品各罪、刑
    項下；及被告乙○○所犯如附表一編號6 、7 、8 、9 所示
    販賣第一級毒品海洛因罪、刑項下，均宣告沒收之。又如附
    表一編號1 至12所示各次販賣毒品海洛因所得，雖未扣案，
    仍應依毒品危害防制條例第19條第1 項規定，就其中被告乙○○、丁○○共同販毒所得6,500 元部分，即附表一編號1
    、2 、3 、4 、5 、10、11、12所示之各次販毒所得金額，
    分別於被告二人所犯販賣第一級毒品各罪、刑項下宣告二人
    連帶沒收，如全部或一部不能沒收時，以其二人之財產連帶
    抵償之；其餘被告乙○○單獨販毒所得4 萬1,000 元部分，
    即附表一編號6 、7 、8 、9 所示各次販毒所得金額，分別
    於被告乙○○單獨販賣第一級毒品各罪、刑項下宣告沒收，
    如全部或一部不能沒收時，以其財產抵償之。至扣案海洛因
    鑑驗滅失部分、非屬被告二人所有之門號0000000000號SIM
    卡1 張部分（有原審一卷第84頁所附申請使用人查詢資料可
    證），及其他如附表四所示與本案犯罪無關之物品，均不予
    沒收（或銷燬）。
七、原判決關於被告丁○○販賣第一級毒品無罪部分，未據上訴
    ，已經確定，附此敘明。
據上論結，應依刑事訴訟法第368條、第369條第1項前段、第364
條、第299條第1項前段，修正前毒品危害防制條例第4條第1項、
第18條第1項前段、第19條第1項，刑法第11條、第2條第1項前段
、第28條、第47條第1項、第59條、第37條第2項、第51條第5款
、第8款、第9款、第38條第1項第2款，判決如主文。
本案經檢察官郭振昌到庭執行職務。
中    華    民    國    99    年    2    月    22   日
                刑事第五庭    審判長法  官  曾永宗
                                    法  官  任森銓
                                    法  官  鍾宗霖
以上正本證明與原本無異。
如不服本判決應於收受本判決後10日內向本院提出上訴書狀，其
未敘述上訴理由者，並得於提起上訴後10日內向本院補提理由書
狀（應附繕本）。
中    華    民    國    99    年    2     月    22    日
                                    書記官  邱麗莉
附表一（販賣第一級毒品部分）
┌─┬───┬──────┬────┬────────────────┐
│編│行為人│ 時間／地點 │購買者／│      所犯罪名及所處之刑        │
│號│      │            │購買數量│                                │
├─┼───┼──────┼────┼────────────────┤
│1 │乙○○│97年7 月9 日│羅登為  │乙○○共同販賣第一級毒品，累犯，│
│  │丁○○│下午1 時許  │        │處有期徒刑拾伍年肆月，褫奪公權拾│
│  │      ├──────┼────┤年。扣案如附表三編號3至6所示之物│
│  │      │高雄縣鳳山市│新台幣  │品均沒收；未扣案之販毒所得新臺幣│
│  │      │五甲國中側門│（下同  │伍佰元連帶沒收，如全部或一部不能│
│  │      │圍牆邊      │）500 元│沒收時，以其與丁○○之財產連帶抵│
│  │      │            │        │償之。                          │
│  │      │            │        │丁○○共同販賣第一級毒品，累犯，│
│  │      │            │        │處有期徒刑拾伍年貳月，褫奪公權拾│
│  │      │            │        │年。扣案如附表三編號3 至6 所示之│
│  │      │            │        │物品均沒收；未扣案之販毒所得新臺│
│  │      │            │        │幣伍佰元連帶沒收，如全部或一部不│
│  │      │            │        │能沒收時，以其與乙○○之財產連帶│
│  │      │            │        │抵償之。                        │
├─┼───┼──────┼────┼────────────────┤
│2 │乙○○│97年7 月9 日│羅登為  │乙○○共同販賣第一級毒品，累犯，│
│  │丁○○│晚間10時許  │        │處有期徒刑拾伍年肆月，褫奪公權拾│
│  │      ├──────┼────┤年。扣案如附表三編號3至6所示之物│
│  │      │高雄縣鳳山市│500元   │品均沒收；未扣案之販毒所得新臺幣│
│  │      │五甲國中側門│        │伍佰元連帶沒收，如全部或一部不能│
│  │      │圍牆邊      │        │沒收時，以其與丁○○之財產連帶抵│
│  │      │            │        │償之。                          │
│  │      │            │        │丁○○共同販賣第一級毒品，累犯，│
│  │      │            │        │處有期徒刑拾伍年貳月，褫奪公權拾│
│  │      │            │        │年。扣案如附表三編號3 至6 所示之│
│  │      │            │        │物品均沒收；未扣案之販毒所得新臺│
│  │      │            │        │幣伍佰元連帶沒收，如全部或一部不│
│  │      │            │        │能沒收時，以其與乙○○之財產連帶│
│  │      │            │        │抵償之。                        │
├─┼───┼──────┼────┼────────────────┤
│3 │乙○○│97年7 月11日│羅登為  │乙○○共同販賣第一級毒品，累犯，│
│  │丁○○│下午1 時許  │        │處有期徒刑拾伍年陸月，褫奪公權拾│
│  │      ├──────┼────┤年。扣案如附表三編號3至6所示之物│
│  │      │高雄縣鳳山市│1,000元 │品均沒收；未扣案之販毒所得新臺幣│
│  │      │保泰路與公正│        │壹仟元連帶沒收，如全部或一部不能│
│  │      │路口附近之綠│        │沒收時，以其與丁○○之財產連帶抵│
│  │      │豆湯店      │        │償之。                          │
│  │      │            │        │丁○○共同販賣第一級毒品，累犯，│
│  │      │            │        │處有期徒刑拾伍年肆月，褫奪公權拾│
│  │      │            │        │年。扣案如附表三編號3至6所示之物│
│  │      │            │        │品均沒收；未扣案之販毒所得新臺幣│
│  │      │            │        │壹仟元連帶沒收，如全部或一部不能│
│  │      │            │        │沒收時，以其與乙○○之財產連帶抵│
│  │      │            │        │償之。                          │
├─┼───┼──────┼────┼────────────────┤
│4 │乙○○│97年7 月12日│羅登為  │乙○○共同販賣第一級毒品，累犯，│
│  │丁○○│上午9 時30分│        │處有期徒刑拾伍年陸月，褫奪公權拾│
│  │      │許          │        │年。扣案如附表三編號3至6所示之物│
│  │      ├──────┼────┤品均沒收；未扣案之販毒所得新臺幣│
│  │      │高雄縣鳳山市│1,000元 │壹仟元連帶沒收，如全部或一部不能│
│  │      │五甲國中附近│        │沒收時，以其與丁○○之財產連帶抵│
│  │      │之東急屋百貨│        │償之。                          │
│  │      │賣場        │        │丁○○共同販賣第一級毒品，累犯，│
│  │      │            │        │處有期徒刑拾伍年肆月，褫奪公權拾│
│  │      │            │        │年。扣案如附表三編號3至6所示之物│
│  │      │            │        │品均沒收；未扣案之販毒所得新臺幣│
│  │      │            │        │壹仟元連帶沒收，如全部或一部不能│
│  │      │            │        │沒收時，以其與乙○○之財產連帶抵│
│  │      │            │        │償之。                          │
├─┼───┼──────┼────┼────────────────┤
│5 │乙○○│97年7 月12日│丙○    │乙○○共同販賣第一級毒品，累犯，│
│  │丁○○│晚間8 時許  │        │處有期徒刑拾伍年肆月，褫奪公權拾│
│  │      ├──────┼────┤年。扣案如附表三編號3至6所示之物│
│  │      │高雄市○○路│500元   │品均沒收；未扣案之販毒所得新臺幣│
│  │      │與英明路口附│        │伍佰元連帶沒收，如全部或一部不能│
│  │      │近          │        │沒收時，以其與丁○○之財產連帶抵│
│  │      │            │        │償之。                          │
│  │      │            │        │丁○○共同販賣第一級毒品，累犯，│
│  │      │            │        │處有期徒刑拾伍年貳月，褫奪公權拾│
│  │      │            │        │年。扣案如附表三編號3 至6 所示之│
│  │      │            │        │物品均沒收；未扣案之販毒所得新臺│
│  │      │            │        │幣伍佰元連帶沒收，如全部或一部不│
│  │      │            │        │能沒收時，以其與乙○○之財產連帶│
│  │      │            │        │抵償之。                        │
├─┼───┼──────┼────┼────────────────┤
│6 │乙○○│97年7 月9 日│甲○○  │乙○○販賣第一級毒品，累犯，處有│
│  │      │晚間10許    │        │期徒刑拾陸年，褫奪公權拾年。扣案│
│  │      ├──────┼────┤如附表三編號3 至6 所示之物品均沒│
│  │      │高雄縣鳳山市│1萬元   │收；未扣案之販毒所得新臺幣壹萬元│
│  │      │紫園汽車旅館│        │沒收，如全部或一部不能沒收時，以│
│  │      │201 房      │        │其財產抵償之。                  │
├─┼───┼──────┼────┼────────────────┤
│7 │乙○○│97年7 月12日│甲○○  │乙○○販賣第一級毒品，累犯，處有│
│  │      │下午4 時許  │        │期徒刑拾陸年，褫奪公權拾年。扣案│
│  │      ├──────┼────┤如附表三編號3 至6 所示之物品均沒│
│  │      │高雄縣鳳山市│1萬元   │收；未扣案之販毒所得新臺幣壹萬元│
│  │      │五甲國中附近│        │沒收，如全部或一部不能沒收時，以│
│  │      │之東急屋百貨│        │其財產抵償之。                  │
│  │      │賣場        │        │                                │
├─┼───┼──────┼────┼────────────────┤
│8 │乙○○│97年7 月13日│甲○○  │乙○○販賣第一級毒品，累犯，處有│
│  │      │下午7 時許  │        │期徒刑拾陸年，褫奪公權拾年。扣案│
│  │      ├──────┼────┤如附表三編號3 至6 所示之物品均沒│
│  │      │高雄縣鳳山市│1萬元   │收；未扣案之販毒所得新臺幣壹萬元│
│  │      │五甲國中附近│        │沒收，如全部或一部不能沒收時，以│
│  │      │之東急屋百貨│        │其財產抵償之。                  │
│  │      │賣場        │        │                                │
├─┼───┼──────┼────┼────────────────┤
│9 │乙○○│97年7 月15日│甲○○  │乙○○販賣第一級毒品，累犯，處有│
│  │      │下午3 時許  │        │期徒刑拾陸年貳月，褫奪公權拾年。│
│  │      ├──────┼────┤扣案如附表三編號3至6所示之物品均│
│  │      │高雄縣鳳山市│1萬1,000│沒收；未扣案之販毒所得新臺幣壹萬│
│  │      │紫園汽車旅館│元      │壹仟元沒收，如全部或一部不能沒收│
│  │      │201 房      │        │時，以其財產抵償之。            │
├─┼───┼──────┼────┼────────────────┤
│10│乙○○│97年7 月11日│劉蘭琪  │乙○○共同販賣第一級毒品，累犯，│
│  │丁○○│下午6 時許  │        │處有期徒刑拾伍年陸月，褫奪公權拾│
│  │      ├──────┼────┤年。扣案如附表三編號3 至6 所示之│
│  │      │高雄縣鳳山市│2,000元 │物品均沒收；未扣案之販毒所得新臺│
│  │      │武營路上    │        │幣貳仟元連帶沒收，如全部或一部不│
│  │      │            │        │能沒收時，以其與丁○○之財產連帶│
│  │      │            │        │抵償之。                        │
│  │      │            │        │丁○○共同販賣第一級毒品，累犯，│
│  │      │            │        │處有期徒刑拾伍年肆月，褫奪公權拾│
│  │      │            │        │年。扣案如附表三編號3至6所示之物│
│  │      │            │        │品均沒收；未扣案之販毒所得新臺幣│
│  │      │            │        │貳仟元連帶沒收，如全部或一部不能│
│  │      │            │        │沒收時，以其與乙○○之財產連帶抵│
│  │      │            │        │償之。                          │
├─┼───┼──────┼────┼────────────────┤
│11│乙○○│97年7 月12日│劉蘭琪  │乙○○共同販賣第一級毒品，累犯，│
│  │丁○○│下午7 時許  │        │處有期徒刑拾伍年肆月，褫奪公權拾│
│  │      ├──────┼────┤年。扣案如附表三編號3至6所示之物│
│  │      │高雄縣鳳山市│500元   │品均沒收；未扣案之販毒所得新臺幣│
│  │      │五甲國中附近│        │伍佰元連帶沒收，如全部或一部不能│
│  │      │之東急屋百貨│        │沒收時，以其與丁○○之財產連帶抵│
│  │      │賣場        │        │償之。                          │
│  │      │            │        │丁○○共同販賣第一級毒品，累犯，│
│  │      │            │        │處有期徒刑拾伍年貳月，褫奪公權拾│
│  │      │            │        │年。扣案如附表三編號3 至6 所示之│
│  │      │            │        │物品均沒收；未扣案之販毒所得新臺│
│  │      │            │        │幣伍佰元連帶沒收，如全部或一部不│
│  │      │            │        │能沒收時，以其與乙○○之財產連帶│
│  │      │            │        │抵償之。                        │
├─┼───┼──────┼────┼────────────────┤
│12│乙○○│97年7 月15日│劉蘭琪  │乙○○共同販賣第一級毒品，累犯，│
│  │丁○○│上午8 時許  │        │處有期徒刑拾伍年肆月，褫奪公權拾│
│  │      ├──────┼────┤年。扣案如附表三編號1、2所示之海│
│  │      │高雄縣鳳山市│500元   │洛因均沒收銷燬之；扣案如附表三編│
│  │      │五甲國中附近│        │號3至6所示之物品均沒收；未扣案之│
│  │      │            │        │販毒所得新臺幣伍佰元連帶沒收，如│
│  │      │            │        │全部或一部不能沒收時，以其與戴英│
│  │      │            │        │傑之財產連帶抵償之。            │
│  │      │            │        │丁○○共同販賣第一級毒品，累犯，│
│  │      │            │        │處有期徒刑拾伍年貳月，褫奪公權拾│
│  │      │            │        │年。扣案如附表三編號1 、2 所示之│
│  │      │            │        │海洛因均沒收銷燬之；扣案如附表三│
│  │      │            │        │編號3 至6 所示之物品均沒收；未扣│
│  │      │            │        │案之販毒所得新臺幣伍佰元連帶沒收│
│  │      │            │        │，如全部或一部不能沒收時，以其與│
│  │      │            │        │乙○○之財產連帶抵償之。        │
└─┴───┴──────┴────┴────────────────┘
附表二（非法持有子彈部分）
┌───┬──────┬──────┬────────────────┐
│行為人│   時  間   │   地  點   │      所犯罪名及所處之刑        │
├───┼──────┼──────┼────────────────┤
│乙○○│97年7月25日 │乙○○位於高│乙○○未經許可持有子彈，累犯，處│
│      │            │雄市前鎮區英│有期徒刑肆月，併科罰金新臺幣參萬│
│      │            │明一路72巷20│元，罰金如易服勞役，以新臺幣壹仟│
│      │            │弄18號之4 住│元折算壹日。扣案如附表三編號7所 │
│      │            │處房間內    │示之口徑9MM制式子彈壹顆沒收之。 │
└───┴──────┴──────┴────────────────┘
附表三（宣告沒收〈銷燬〉之扣案物）
┌─┬───────────┬──────────┬─────────┐
│編│  扣 案 物 品 名 稱   │     數      量     │    備     註     │
│號│                      │                    │                  │
├─┼───────────┼──────────┼─────────┤
│1 │海洛因                │4包（均不含包裝袋。 │        無        │
│  │                      │驗餘合計淨重17.99公 │                  │
│  │                      │克）                │                  │
├─┼───────────┼──────────┼─────────┤
│2 │海洛因                │1包 （不含包裝袋。  │ 另於高雄縣鳳山市 │
│  │                      │驗餘淨重0.028 公克）│ 龍成路175 巷38弄 │
│  │                      │                    │ 2 之3 號4 樓查扣 │
├─┼───────────┼──────────┼─────────┤
│3 │編號1、2所示海洛因5 包│        5個         │        無        │
│  │之包裝夾鏈袋          │                    │                  │
├─┼───────────┼──────────┼─────────┤
│4 │電子磅秤              │        1台         │        無        │
├─┼───────────┼──────────┼─────────┤
│5 │未使用過之空夾鏈袋    │       1大包        │預備供分裝毒品之用│
├─┼───────────┼──────────┼─────────┤
│6 │NOKIA廠牌行動電話     │        1支         │ 門號0000000000號 │
│  │(序號000000000000000) │                    │ SIM卡1張不予沒收 │
├─┼───────────┼──────────┼─────────┤
│7 │口徑9 MM制式子彈      │1顆(原扣案2顆，其中1│        無        │
│  │                      │顆經鑑驗試射已滅失) │                  │
└─┴───────────┴──────────┴─────────┘
附表四（不予宣告沒收之扣案物）
┌─┬───────────┬──────────┬─────────┐
│編│  扣 案 物 品 名 稱   │     數      量     │    備     註     │
│號│                      │                    │                  │
├─┼───────────┼──────────┼─────────┤
│1 │不明粉末（非屬第一、二│ 1包（毛重6.3公克） │屬案外人黃順照所有│
│  │級毒品）。            │                    │                  │
├─┼───────────┼──────────┼─────────┤
│2 │綠色不明藥丸（非屬第一│        46顆        │屬案外人黃順照所有│
│  │、二級毒品）          │                    │                  │
├─┼───────────┼──────────┼─────────┤
│3 │白色不明藥丸（非屬第一│        44顆        │屬案外人黃順照所有│
│  │、二級毒品）          │                    │                  │
├─┼───────────┼──────────┼─────────┤
│4 │殘渣袋。              │        7個         │        無        │
├─┼───────────┼──────────┼─────────┤
│5 │自製安非他命吸食器    │        1個         │        無        │
├─┼───────────┼──────────┼─────────┤
│6 │注射針筒              │        3支         │        無        │
├─┼───────────┼──────────┼─────────┤
│7 │玻璃球                │        1個         │        無        │
├─┼───────────┼──────────┼─────────┤
│8 │分裝勺吸管            │        3支         │        無        │
├─┼───────────┼──────────┼─────────┤
│9 │華碩牌行動電話（序號：│                    │屬案外人黃順照所有│
│  │000000000000000號，含 │        1支         │                  │
│  │門號0000000000號SIM卡 │                    │                  │
│  │1張）。               │                    │                  │
├─┼───────────┼──────────┼─────────┤
│10│LG牌行動電話（序號：  │                    │                  │
│  │00000000000000000號， │        1支         │        無        │
│  │含門號0000000000號SIM │                    │                  │
│  │卡1張）。             │                    │                  │
├─┼───────────┼──────────┼─────────┤
│11│現金                  │ 合計新臺幣16萬元   │        無        │
├─┼───────────┼──────────┼─────────┤
│12│注射針筒              │        6支         │均另於高雄縣鳳山市│
├─┼───────────┼──────────┤龍成路175 巷38弄2 │
│13│玻璃球                │        2個         │之3 號4 樓所查扣。│
├─┼───────────┼──────────┤                  │
│14│分裝勺吸管            │        2支         │                  │
├─┼───────────┼──────────┤                  │
│15│夾鏈袋                │       1小包        │                  │
├─┼───────────┼──────────┤                  │
│16│現金                  │ 合計新臺幣3266元   │                  │
├─┼───────────┼──────────┤                  │
│17│MOTOROLLA牌行動電話 ( │                    │                  │
│  │序號：000000000000000 │        1支         │                  │
│  │號，含門號0000000000號│                    │                  │
│  │SIM卡1張)。           │                    │                  │
└─┴───────────┴──────────┴─────────┘
附錄本件判決論罪科刑法條：
修正前毒品危害防制條例第4 條第1 項：
製造、運輸、販賣第一級毒品者，處死刑或無期徒刑；處無期徒
刑者，得併科新臺幣1 千萬元以下罰金。

司法院資訊處製作；財團法人民間司法改革基金會備份。
